臺灣桃園地方法院刑事判決　　　　　　　110年度訴字第945號
公　訴　人　臺灣桃園地方檢察署檢察官
被　　　告　徐清雲



選任辯護人　吳承祐律師
上列被告因傷害等案件，經檢察官提起公訴（109 年度偵字第00
000 號），本院判決如下：
    主  文
徐清雲犯恐嚇危害安全罪，處拘役參拾日，如易科罰金，以新臺
幣壹仟元折算壹日。
被訴傷害部分公訴不受理。
    事  實
一、徐清雲與黃世燕為鄰居，徐清雲於民國109 年9 月19日下午
    3 時50分許，見黃世燕行經桃園市○鎮區○○路000 號旁停
    車場，竟先隨手拾取石頭毆打黃世燕之後腦及胸部（被訴傷
    害部分，詳後述理由欄貳、不受理部分），另基於恐嚇危害
    安全之犯意向黃世燕恫稱：「下次看我怎麼整你」、「我會
    再找你」等語。
二、案經黃世燕訴由桃園市政府警察局平鎮分局報告臺灣桃園地
    方檢察署檢察官偵查起訴。
    理  由
壹、有罪部分
一、程序部分：
㈠、按刑事訴訟法159 條第1 項明定被告以外之人，於審判外之
    言詞或書面陳述，除法律有規定者外，不得作為證據，用以
    保障被告之反對詰問權。而本法所規定傳聞法則之例外，其
    中就被告以外之人於檢察事務官、司法警察官或司法警察調
    查中所為之陳述，基於實體發現真實之訴訟目的，依第159
    條之2 規定，如與審判中之陳述不符時，經比較結果，其先
    前之陳述，相對「具有較可信之特別情況」，且為證明犯罪
    事實存否所「必要」者，亦例外地賦與證據能力。而所謂「
    顯有不可信性」、「相對特別可信性」與「絕對特別可信性
    」，係指陳述是否出於供述者之真意、有無違法取供情事之
    信用性而言，故應就偵查或調查筆錄製作之原因、過程及其
    功能等加以觀察其信用性，據以判斷該傳聞證據是否有顯不
    可信或有特別可信之情況而例外具有證據能力，並非對其陳
    述內容之證明力如何加以論斷，二者之層次有別，不容混淆
    。
㈡、被告徐清雲及其辯護人主張：證人即告訴人黃世燕於警詢及
    檢察事務官詢問所為之陳述，均屬審判外之陳述，均無證據
    能力等語。經查：證人黃世燕業於本院審理中傳喚到庭交互
    詰問，其證述之內容與在警詢、檢察事務官前之陳述，並無
    明顯不符之情，故未符合刑事訴訟法第159 條之2 「被告以
    外之人於檢察事務官、司法警察官或司法警察調查中所為之
    陳述，與審判中不符時，其先前之陳述具有較可信之特別情
    況，且為證明犯罪事實存否所必要者，得為證據」之例外規
    定，從而上開證人黃世燕在警詢、檢察事務官詢問時之審判
    外陳述，無證據能力，本件亦未援引作為認定被告有罪之不
    利依據，合先敘明。
㈢、至其餘本件認定事實所引用之供述及非供述證據，已經本院
    提示檢察官、被告及其辯護人表示意見，均表示同意作為證
    據（見本院審訴卷㈡第78頁至第79頁），並均與本件事實具
    有自然關聯性，且非供述證據部分核屬書證性質，又查無事
    證足認有違背法定程序或經偽造、變造所取得等證據排除之
    情事，復經本院依刑事訴訟法164 條、第165 條踐行書證之
    調查程序，是堪認均有證據能力。
二、實體部分：
㈠、認定事實所憑之證據及理由：
１、被告於警詢、檢察事務官詢問時坦承其於109 年9 月19日下
    午3 時50分許，在桃園市○鎮區○○路000 號旁停車場與告
    訴人口角爭執並互毆等情，惟矢口否認有何恐嚇之犯行，辯
    稱：伊沒有講「打給你死」、「下次看我怎麼整你」、「我
    會再找你」這些話等語；後於本院審理時改稱：伊當天是與
    告訴人互毆，伊有無用石頭打告訴人伊不太記得，但伊只有
    對告訴人說「看我怎麼整你」、「我會再找你」，伊並沒有
    說「打給你死」等語。至辯護人為被告之利益辯護稱：被告
    於案發時僅有說「看我怎麼整你」，而尚未達到恐嚇危害安
    全的程度，因案發當天被告與告訴人發生衝突，上開言詞僅
    為一般吵架的內容而已，另外就告訴人指稱被告有恐嚇「打
    給你死」、「我要打死你」、「下次我會打死你」等言詞，
    因告訴人於審理中及偵查所述前後不一，其所述不可採；而
    證人陳美香雖於審判中證稱有聽聞被告稱「我要打死你」、
    「我下次會打死你」、「我不會放過你」這些話，然證人陳
    美香於偵查中檢察事務官詢問時證稱僅有聽聞被告稱「看我
    怎麼整你」、「我絕對不會放過你」，且本案審理時距離實
    際案發時間已逾1 年，應以證人陳美香於偵查中所為之證述
    較為可採，故本案應證據不足，且被告案發當時所稱之言詞
    尚不足以達到恐嚇危害安全的程度，請給予被告無罪判決等
    語。經查：
⑴、按刑法第305條之恐嚇罪，僅須以加害生命、身體、自由、
    名譽、財產之事，恐嚇他人致生危害於安全者，即為已足。
    所謂加害並不須有加害之事，亦不必確有加害之意，僅以受
    禍害之通知者，心生畏怖，而有不安全之感覺為已足，不以
    發生客觀上之危害為必要。
⑵、證人即告訴人於本院審理時證稱：案發當天伊要去倒廚餘，
    從該處停車場經過，被告對伊說「你看，看什麼」，伊回他
    「有什麼事」，被告就拿石頭打伊的後腦勺與胸部，伊就頭
    暈倒地，後來伊與被告住同一條巷子各自走回家，伊走在被
    告後面，被告就一邊恐嚇伊說「下次打給你死」、「要你好
    看」、「看我怎樣整你」、「我會再來找你」這些話，被告
    當時很兇狠等語（見本院訴字卷㈡第27至38頁），則就告訴
    人前與被告先有肢體衝突，告訴人因而受有頭部挫擦傷、右
    胸壁挫傷等傷勢，被告確有對告訴人稱：「看我怎麼整你」
    、「我會再找你」等語之客觀情事，告訴人所述核與被告前
    揭供述情形相符，並有聯新國際醫院診斷證明書1 紙及被告
    傷勢照片2 張在卷可稽（見偵卷第37、57頁），是此部分事
    實，堪以認定。
⑶、而證人宋美惠雖於檢察事務官詢問、本院審理時均證稱：當
    天被告沒有跟告訴人講話，伊沒有聽到被告有說「打給你死
    」、「看我怎麼整你」、「我會再找你」這些話，被告與告
    訴人互毆完，因為一伊兒子在哭，伊一直推被告趕快回家，
    被告都沒有講話等語（見他字卷第41至42頁，本院訴字卷㈡
    第40至46頁），然證人宋美惠為被告之配偶，且其所述情節
    與被告自陳有對告訴人稱「看我怎麼整你」、「我會再找你
    」等語不符，尚無足採。另證人陳美香於檢察事務官詢問時
    證稱：伊沒有看到傷害過程，伊是在伊住處2 樓聽到被告很
    大聲罵人，伊打開窗戶聽到被告說「看我怎麼整你」、「我
    不會放過你」，沒有聽到別的等語（見他字卷第41至42頁）
    ，後於本院審理時證稱：當天伊在伊住處，伊沒有看到被告
    與告訴人在停車場發生什麼，伊只看到被告在他家門口很生
    氣，因為被告講話很大聲，伊從住處2 樓打開窗戶看，聽到
    被告站在他家門口對著告訴人住處的方向罵，被告有說「我
    要打死你」、「我不會放過你」、「看我怎麼整你」這些話
    ，被告罵了很多，伊只記得重點，伊確定有聽到「我不會放
    過你」、「看我怎麼整你」這幾句，被告當時很激動等語（
    見本院訴字卷㈡第48至58頁），則衡諸常情，一般人對於近
    期發生之事件記憶應較為清晰、完整，是證人陳美香雖於本
    院審理時改稱確有聽到被告稱「我要打死你」等語，然其於
    檢察事務官詢問並未表明有聽聞該語句，應認其於檢察事務
    官時所述確實僅有聽聞被告對告訴人稱「看我怎麼整你」等
    語較為可採。
⑷、再觀本案案發前，被告即對告訴人暴力相向，而與告訴人有
    肢體衝突，則告訴人於遭被告傷害後，聽聞上開「下次看我
    怎麼整你」、「我會再找你」等語之恫嚇言詞時，當難免產
    生其生命、身體安全又將遭受危害之聯想，因而心生畏懼至
    明。復衡以被告依其身體實力上之優勢及當時情境，其前揭
    行為舉止已足使告訴人擔心其生命、身體之安危，以一般人
    處於與告訴人相同情境下，均會因此感到畏懼不安。是告訴
    人證稱其因此心生畏懼，自足採信，足認被告有以加害生命
    、身體之事恐嚇告訴人，當無疑義。則被告及其辯護人所辯
    被告所述僅為一般吵架之內容云云，即屬無據，自無從為有
    利被告之認定。
２、綜上所述，被告所辯，顯係推諉之詞，辯護人為被告以前詞
    置辯，亦難以採信，本案事證明確，被告犯行已堪認定，自
    應依法論科。
㈡、論罪科刑：
１、核被告徐清雲所為，係犯刑法第305 條之恐嚇危害安全罪。
２、爰以行為人責任為基礎，審酌被告僅因與告訴人肢體衝突，
    竟不思理性溝通解決，不但持石頭毆打告訴人，更以危害告
    訴人之生命、身體之言語恐嚇，致其心生畏怖，足認其法治
    觀念淡薄，且缺乏尊重他人生命權、身體權之觀念，所為實
    非可取，又矢口否認犯行，然參其已與告訴人成立調解，有
    本院調解筆錄在卷可參（本院審訴卷第73頁），兼衡其犯罪
    之動機、目的、手段，暨其自述為高中畢業之智識程度、職
    業為工、家庭經濟狀況勉持等一切情狀，量處如主文所示之
    刑，並諭知易科罰金之折算標準。
３、至辯護人雖以被告業與告訴人達成調解，告訴人撤回刑事告
    訴，請求給予緩刑宣告云云。惟按緩刑之宣告，除應具備刑
    法第74條第1 項所定條件外，並須有可認為以暫不執行刑罰
    為適當之情形，始得為之（最高法院108 年度台上字第3504
    號判決意旨參照）。查被告前未因故意犯罪受有期徒刑以上
    刑之宣告，有臺灣高等法院被告前案紀錄表在卷可參，然本
    院審酌被告前於108 年間因恐嚇危害安全罪，經本院以109
    年度審易字第472 號判決判處拘役30日確定，然仍未知所警
    惕，再犯本案同罪質之恐嚇危害安全罪，且案發後矢口否認
    有何恐嚇之犯意及犯行，是難認被告有何暫不執行刑罰為適
    當之情形；至辯護人所述被告業與告訴人達成調解並給付賠
    償等情，本院已於量刑上併予以審酌，因認被告並無以暫不
    執行刑罰為適當之情形，爰不予宣告緩刑。
三、不另為無罪諭知部分
㈠、公訴意旨另以：被告於事實欄所載之時間、地點，對告訴人
    恫稱稱：「打給你死」等語，亦認被告此部分涉犯刑法第
    305 條之恐嚇危害安全罪嫌。
㈡、經查，告訴人如前述雖於本院審理時指述被告確有對其恫稱
    「打給你死」等語，然被告以前詞否認，佐以在場證人宋美
    惠、陳美香之證述，亦難認被告確有恫嚇此語，此部分業經
    本院認定如前，是此部分僅有告訴人之單一指述，自難認被
    告有何對告訴人恫稱「打給你死」之恐嚇犯行。
㈢、綜上，此部分既無從認定被告確有恐嚇犯行，本應為無罪之
    諭知，然公訴意旨既認被告係同時對告訴人恫稱「下次看我
    怎麼整你」、「我會再找你」等語，自與前述經本院論罪科
    刑之犯行間，係屬同一恐嚇行為之單純一罪關係，爰不另為
    無罪之諭知。
貳、不受理部分（即被訴傷害部分）：
一、公訴意旨略以：被告於109 年9 月19日下午3 時50分許，見
    告訴人行經桃園市○鎮區○○路000 號旁停車場，竟基於傷
    害之犯意，隨手拾取石頭毆打告訴人之後腦及胸部，致告訴
    人受有頭部挫擦傷、右胸壁挫傷等傷害，因認被告涉犯修正
    前刑法第277 條第1 項之傷害罪嫌等語。
二、按告訴乃論之罪，告訴人於第一審辯論終結前得撤回其告訴
    ，又告訴經撤回者，應諭知不受理之判決，且得不經言詞辯
    論為之，刑事訴訟法第238 條第1 項、第303 條第3 款及第
    307 條分別定有明文。
三、查本件告訴人告訴被告傷害案件部分，經檢察官認被告係犯
    修正前刑法第277 條第1 項之傷害罪，依同法第287 條前段
    之規定，須告訴乃論。茲告訴人業已與被告達成調解並撤回
    對被告之告訴在案，有調解筆錄及刑事撤回告訴狀在卷可參
    （見本院審訴字卷第73頁、訴字卷㈡第75頁），依前開說明
    ，被告此部分被訴部分，爰不經言詞辯論，逕行諭知不受理
    之判決。
據上論斷，應依刑事訴訟法第299 條第1 項前段、第303 條第3
款，刑法第305 條、第41條第1 項前段，刑法施行法第1 條之1
第1 項，判決如主文。
本案經檢察官楊挺宏提起公訴，檢察官黃翎樵到庭執行職務。
中    華    民    國    110     年    11    月    9    日
                  刑事第十六庭  審判長法  官   游紅桃
                                      法  官   林蕙芳
                                      法  官   鄧瑋琪
以上正本證明與原本無異。
如不服本判決應於收受判決後20日內向本院提出上訴書狀，並應
敘述具體理由。其未敘述上訴理由者，應於上訴期間屆滿後20日
內向本院補提理由書(均須按他造當事人之人數附繕本)「切勿逕
送上級法院」。
                                      書記官   陳崇容
中    華    民    國  110     年    11    月    10    日